it: Materiale della superficie dello slapstick: Acrilico; Bambù; Materiale composito; Metallo; Plastica; Legno; Altro
vi: Vật liệu bề mặt sân chơi hài kịch: Acrylic; Tre; Composite; Kim loại; Nhựa; Gỗ; Khác
tr: Slapstick vurma yüzeyi malzemesi: Akrilik; Bambu; Kompozit; Metal; Plastik; Ahşap; Diğer
ru: Материал игровой поверхности slapstick: Акрил; Бамбук; Композитный материал; Металл; Пластик; Дерево; Другое
cs: Materiál hrací plochy dřívka: Akryl; Bambus; Kompozit; Kov; Plast; Dřevo; Jiný
pt-PT: Material da superfície de jogo do slapstick: Acrílico; Bambu; Composto; Metal; Plástico; Madeira; Outro
zh-TW: 拍板打擊表面材質: 壓克力; 竹; 複合材質; 金屬; 塑膠; 木頭; 其他
bg-BG: Материал за игрална повърхност за шлепстик: Акрил; Бамбук; Композит; Метал; Пластмаса; Дърво; Друг
th: วัสดุสำหรับพื้นสนามเล่นตลก: อะคริลิก; ไม้ไผ่; คอมโพสิต; โลหะ; พลาสติก; ไม้; อื่นๆ
nl: Slapstick speelvlak materiaal: Acryl; Bamboe; Composiet; Metaal; Plastic; Hout; Overig
pt-BR: Slapstick material da superfície de toque: Acrílico; Bambu; Material composto; Metal; Plástico; Madeira; Outro
pl: Materiał powierzchni akustycznej bata: Akryl; Bambus; Kompozyt; Metal; Plastik; Drewno; Inne
ro-RO: Material al suprafeței de lovire pentru slapstick: Acrilic; Bambus; Compozit; Metal; Plastic; Lemn; Altul
ja: スラップスティック演奏面素材: アクリル; 竹; コンポジット; 金属; プラスチック; 木材; その他
de: Material der Slapstick-Spielfläche: Acryl; Bambus; Komposit; Metall; Kunststoff; Holz; Andere
nb: Materiale for slapstick-spilleoverflate: Akryl; Bambus; Kompositt; Metall; Plast; Tre; Annet
fi: Slapstick-pelipinnan materiaali: Akryyli; Bambu; Komposiitti; Metalli; Muovi; Puu; Muu
en: Slapstick playing surface material: Acrylic; Bamboo; Composite; Metal; Plastic; Wood; Other
fr: Matériau des surfaces de frappe de la claquette: Acrylique; Bambou; Composite; Métal; Plastique; Bois; Autre
es: Material de superficie para el uso del slapstick: Acrílico; Bambú; Material compuesto; Metal; Plástico; Madera; Otro
ko: 슬랩스틱 연주면 소재: 아크릴; 대나무; 복합재; 금속; 플라스틱; 목재; 기타
lt-LT: Slapstick grojamojo paviršiaus medžiaga: Akrilas; Bambukas; Kompozitas; Metalas; Plastikas; Mediena; Kita
hr-HR: Materijal za podlogu za igranje slapstickova: Akril; Bambus; Kompozit; Metal; Plastika; Drvo; Ostalo
el: Υλικό επιφάνειας παιχνιδιού slapstick: Ακρυλικό; Μπαμπού; Σύνθετο υλικό; Μέταλλο; Πλαστικό; Ξύλο; Άλλο
hu: Ostorcsapó (slapstick) játékfelületének anyaga: Akril; Bambusz; Kompozit; Fém; Műanyag; Fa; Egyéb
sk-SK: Materiál povrchu slapsticku: Akryl; Bambus; Kompozit; Kov; Plast; Drevo; Iné
zh-CN: 击板发声面材质: 亚克力; 竹子; 复合材料; 金属; 塑料; 木材; 其他
da: Materiale i slagflade for slapstick: Akryl; Bambus; Komposit; Metal; Plast; Træ; Andet
sv: Slagmaterial för slapstick: Akryl; Bambu; Komposit; Metall; Plast; Trä; Övrigt
sl-SI: Material igralne površine biča: Akril; Bambus; Kompozit; Kovina; Plastika; Les; Drugo